【裁判字號】    95,家聲,33
【裁判日期】    951229
【裁判案由】    聲請准予變賣遺產
【裁判全文】
臺灣花蓮地方法院民事裁定  95年度家聲字第33號
聲  請  人  行政院國軍退除役官兵輔導委員會花蓮縣榮民
            服務處
法定代理人  乙○○
相對人即
被繼承人    甲○○
上列當事人聲請變賣遺產事件，本院裁定如下：
    主  文
准許聲請人變賣被繼承人甲○○所有如附表所示之不動產。
聲請程序費用新台幣壹仟元由被繼承人甲○○之遺產負擔。
    理  由
一、本件聲請意旨略以：被繼承人甲○○（男，民國15年4月10
    日出生）為聲請人管轄輔導榮民，於92年6月25日死亡，遺
    有如附表所示之不動產，被繼承人在台並無民法第1138條所
    列各順序之繼承人，聲請人依法為其遺產管理人，現已有大
    陸地區人民前來聲明繼承，為移交遺產給大陸地區繼承人之
    必要，請求許可聲請人對管理之甲○○如附表所示不動產為
    出售變價，以利交付大陸繼承人等語。
二、按被繼承人在台灣地區之遺產，由大陸地區人民依法繼承者
    ，其所得財產總額，每人不得逾新臺幣二百萬元；被繼承人
    遺產中，有以不動產為標的者，應將大陸地區繼承人之繼承
    權利折算為價額，台灣地區與大陸地區人民關係條例第67條
    第1項前段、第4項前段分別定有明文。再者，遺產管理人為
    清償債權，或交付遺贈物之必要，經親屬會議之同意得變賣
    遺產，親屬會議不能召開或召開有困難時，依法應經親屬會
    議處理之事項，由有召集權人聲請法院處理之，民法第1179
    條第2項、第1132條第2項亦規定甚明。又退除役官兵死亡無
    人繼承遺產管理辦法第8條之1第1項並規定：「遺產管理人
    為清償債權、交付遺贈物或移交遺產給大陸地區繼承人，有
    變賣遺產之必要者，應聲請法院許可後辦理」。
三、聲請人所主張之前開事實，業據其提出本院民事庭函、國軍
    退除役官兵死亡遺物清冊、本院93年度家催字第15號民事裁
    定、戶籍謄本、土地及建物登記簿謄本等為證，並經本院調
    閱94年度聲繼字第57號、93年度家催字第15號事件卷宗核閱
    無誤，自堪信為真實。依據前述說明，本件聲請法院准予變
    賣遺產，應予准許。
四、依非訟事件法第157條規定裁定如主文。
中    華    民    國    95    年    12    月    29    日
                        臺灣花蓮地方法院家事庭
                            法      官  楊碧惠
以上正本係照原本作成。
如對本裁定抗告，須於裁定送達後10日之不變期間內，向本院提
出抗告狀(應抄附繕本)，並繳納抗告費新臺幣1000元。
中    華    民    國    95    年    12    月    29    日
                            法院書記官  黃倪濱
附表
一、花蓮市○○段1355地號土地、面積361平方公尺，所有權應
    有部分543/10000。
二、花蓮市○○段1153建號、門牌號碼花蓮市○○街2號2樓之3
    ，所有權全部。


司法院資訊處製作；財團法人民間司法改革基金會備份。
